Inventaris van het archief van de Vereniging voor Armenzorg en Weldadigheid, Nederlandse Vereniging voor Maatschappelijk Werk, Nationale Raad voor Maatschappelijk Werk, Nationale Raad voor Maatschappelijk Welzijn, 1908-1988 (1989)
Nationaal Archief, Den Haag
- Correspondentie-Dossiers van het Secretariaat.
  - Begroting, Jaarrekeningen, Subsidie., 112
    - correspondentie. 1976/1980
  - Begroting, Jaarrekeningen, Subsidie., 113
    - correspondentie. 1981/1983
    - correspondentie. 1984/1986
    - correspondentie. 1987/1988
  - NIMAWO., Beleidsnota Nimawo 1975 Betr. Nieuwe Opzet Onderzoek Maatschappelijke Dienstverlening.; 114
    zie verder dossiers: PCMD- Programmerings-college onderzoek Maatsch. Dienstverlening FOMD- Financiering onderzoek maatsch. dienstverlening
    - bestuursbesluiten. 1975/1977
    - Overleg met subsidienten CRM, NRMW, KJF correspondentie. 1975/1976
    - Overleg/Overee komst tussen CRM, NRMW, KJF inzake programmering en financiering van het wetensch. onderzoek en studie op het terrein van de maatschappelijke dienstverlening en haar raakvlakken correspondentie. 1977
    - Overleg met landelijke organisaties correspondentie. 1976/1977
  - NIMAWO - Bestuur, Samenstelling, Vertegenwoordiging NRMW In., 115
    - bestuursbesluiten. 1972/1988
    - correspondentie. 1966/1988
  - NIMAWO - Bestuursvergaderingen., 115
    - notulen. 1966/1974
    - notulen. 1975/1985
    - agenda's/notulen. 1986/1988
  - NIMAWO Onderzoek "Problemen Rond Besturen Welzijnsinstellingen., 115
    - correspondentie/ bestuursbesluiten. 1974/1980
  - NIMAWO., Onderzoek Clientenparticipatie in de Maatschappelijke Dienstverlening.; 116
    - correspondentie/bestuursbesluiten. 1980/1985
  - NIMAWO., Onderzoek Hulpvraag en Hulpaanbod in een Tijd van Economische Terruggang.; 116
    - bestuursbesluiten. 1982/1985
    - correspondentie, w.o. verslag van het onderzoek. 1983/1987
    - agenda's/samenvattingen vergaderingen van de begeleidingscommissie. 1983/1987
  - NIMAWO., Onderzoek "Invloed van Gebruikers op de Maatsch. Dienstverlening.; 116
    - correspondentie/bestuursbesluiten. 1980
  - NIMAWO., Onderzoek Klachtrecht/Klachtenbehandeling in de Maatschappelijke Dienstverlening".; 116
    - correspondentie. 1983/1988
  - NIMAWO., Onderzoek Ontwikkelingen in het Vrijwilligerswerk en Vrijwilliger.; 116
    - Correspondentie w.o. Rapporten. 1985/1988
    - agenda's/notulen vergaderingen begeleidingscommissie. 1985/1988
  - NIMO., Nederlands Instituut voor Maatsch. Opbouw.; 117
    - Oprichting, Statuten.
    - correspondentie/bestuursbesluiten. 1963/1971
    - Overleg, besprekingen inzake verhouding NIMO/ NRMW.
    - correspondentie/ bestuursbesluiten. 1967/1971
    - Begeleidingscommissie zg "Platform-onderzoek" (onderzoek samenlevingsopbouw) door NIMO.
    - correspondentie. 1974/1977
  - NOBEL., Nationaal Overleg Beleid Eerste Lijn.; 117
    - bestuursbesluiten. 1975/1983
    - correspondentie. 1976/1982
  - NOBEL., 118
    - notulen vergaderingen. 1975/1978
    - notulen vergaderingen. 1979/1983
    - notulen vergaderingen. 1984/1988
  - Financiele commissie NOBEL., 118
    - correspondentie/rapportage. 1978/1983
    - notulen vergaderingen. 1978/1982
  - Technische Commissie NOBEL., 118
    - notulen vergaderingen. 1975/1980
  - Overleg voorzitters participerende organisaties., 118
    - correspondentie/vergaderstukken. 1982/1983
  - NOVIB., Nederl. Organisatie Voor Intern. Bijstand.; 119
    - bestuursbesluiten. 1959/1974
    - vertegenwoordiging correspondentie/bestuursbesluiten. 1959/1982
    - statuten.
    - verslagen algemene vergaderingen. 1977/1984
  - N.R.M.W., Ontwikkeling in rol, positie en funktie.; 119
    - correspondentie, w.o. kriteiek MAIC op het functioneren van de NRMW. 1976/1977
  - NRMW/ NVMW., 119
    - Ontstaan, ontwikkeling, doel en werkwijze NVMW notities. 1952/1965
    - reorganisatie-voorstel N.V.M.W. 1956 zie onder Structuuronderzoek Maatsch. Werk in Nederland.
  - N.R.M.W./N.V.M.W., 120
    Ontstaan, ontwikkeling, doel en werkwijze n.v.m.w. notities 1952/ 1967
  - N.R.M.W., Reorganisatie Nederl. Vereniging Voor Maatsch. werk tot nationale Raad Voor Maatschappelijk Welzijn.; 120
    - correspondentie. 1953/april 1956
    - correspondentie. mei 1956/1957
    - zie ook Structuuronderzoek/Structuuranalyse van het Maatsch. Werk in Nederland., waaronder reorganisatievoorstel NVMW. 1955/1956
  - N.R.M.W., Ontwikkeling in rol, Positie en funktie.; 120
    - kritiek MAIC op functioneren NRMW. 1976/1977
  - N.R.M.W., 120
    Vastelling werkplan - Werkschema zie Werkplan
  - NRMW., Reorganisatie/Structuurwijziging m.b.t. Landelijke Contact Maatsch. Opbouwwerk.; 121
    - behandeling in bestuursraad. 1963/1964
    - correspondentie. dec. 1961/jan. 1967
    - bestuursbesluiten. 1963/1964
    - bestuursbesluiten. 1965/1967
  - NRMW., Reprganisatie/Verzelfstandiging van de Secties Voorstel Wijziging Statuten.; 122
    - bestuursbesluiyen. 1972
    - bestuursbesluiten. 1973
    - correspondentie + stukken behandeld in raad, Bestuur en secties. 1972/1973
    - Rapport Bosboom & Hegener over NRMW iv.m. onderzoek funktioneren Landelijke organisaties zie bij onderzoek Funktioneren landelijke organisaties.
    - Overzichten werkzaamheden, verslagen jaarverslagen zie bij Jaarverslag.
    - Subsidie door ministerie zie bij subsidiering.
    - Subsidie NRMW door KJF zie Financiele verhouding met KJF.
  - N.R.M.W., 122
    Naamswijziging Nationale Raad Voor Maatsch. Werk in Nationale Raad voor Maatsch. Welzijn ingevolge besluit Raad van Afgevaardigeden. 1966
  - NRMW., Reorganisatie/Verzelfstandiging van de Secties - Voorstel Wijziging Statuten.; 122
    - bestuursbesluiten. 1972
    - bestuursbesluiten. 1973
    - correspondentie + stukken behandeld in Raad, Bestuur en Secties. 1972/1973
    - Rapport Bosboom & Hegener over NRMW i.v.m. onderzoek funktioneren landelijke organisaties - zie bij onderzoek funktioneren landelijke organisaties.
    - overzichten werkzaamheden, verslagen jaarverslagen - zie bij Jaarverslag.
    - Subsidie door ministerie - zie bij subsid.
    - Subsidie NRMW door KJF - zie Financiele verhouding met KJF.
  - NRMW., Naamswijziging Nationale Raad Voor Maatschappelijk Werk in Nationale Raad Voor Maatschappelijke welzijn.; 122
    Ingevolge besluit Raad van Afgevaardigen d.d. 27 oktober 1966
  - Klachtrecht/ Klachtenbehandeling., Commissie ter Afwikkeling Klachtenregeling C.K.G.; 96
    - bestuursbesluiten. 1987/1988
    - deelname NRMW aan commissie, correspondentie. 1986/1988
  - Kleine Instellingen., Adviesaanvraag staatssecr. CRM d.d. 18-3-1970.; 97
    - correspondentie. 1970/1971
    - bestuursbesluiten. 1970/1971
    - behandeling in commissie structuur en samenwerkingsvraagstukken. 1970/1971
  - Knelpunteninventarisatie Maatschappelijke Dienstverlening., 97
    - bestuursbesluiten. 1982/1985
    - correspondentie. 1982/1985
  - NRMW - Secretariaat., 123
    - Bureau-mededelingen. 1963/1981
    - Interne Memo's (v.h. Bureau-mdedelingen). 1981/1984
    - Interne Memo's. 1985/1988
  - NRMW - Secretariaat., 123
    - Inventarisatie taken/overzicht werkzaamheden. 1982
    - Wijziging interne organisatie. 1982
  - NRMW - Secretariaat., 123
    - Rapport onderzoek door Bosboom en Hegener naar de organisatie van het secretariaat. juni 1956
  - NRMW - Secretariaat., 123
    Bezuinigingen - Reorganisatie i.v.m. beeindeging van de subsidiering NRMW door min. WVC
    - bestuursbesluiten. 1981/1988
    - correspondentie. 1980/1988
  - NRMW - Statuten., 124
    - Statutenwijziging, wijziging naam Nationale Raad voor Maatsch. Werk in Nationale Raad voor Maatsch. Welzijn. 1967
    - Statutenwijziging 1973, i.v.m. verzelfstandiging van de Secties correspondentie met notarissen en advocaten + Koninklijke goedkeuring. 1972/1973
    - Statutenwijziging Art. 14 in 1976, betreft meervoudige vertegenwoordiging, correspondentie/bestuursbesluiten. 1975/1978
    - Statuten-wijziging art. 27 in 1979, betr. machtiging bestuur tot het sluiten van overeenkomsten.
    - correspondentie/bestuursbesluiten. 1978/1979
    - Uitvoeringsbesluit Statuten, genomen in raadsvergadering. 27-9-1962
  - Diverse Stukken., 124A
    Verwijzing; Subsidiering NRMW Door Ministerie Zie Bij Subsidiering
    - Voorstel tot Statutenwijziging v.w.b. de functie van de algemeen secretaris. (niet doorgegaan) correspondentie/ bestuursbesluiten. 1981
    - Statuten NRMW. de NRMW als rechtspersoon Art. 1. Correspondentie/ bestuursbesluiten. 1985/1986
    - Statutenwijziging. Correspondentie met notaris + exemplaar van de goedgekeurde statuten. 1986
      Verwijzing: subsidiëring NRMW door ministerie. Zie bij Subsidiëring.
  - NRMW. De Toekomst van de Vereniging NRMW., 124A
    Na beeidindigingsubsidiering door ministerie van WVC.
    - correspondentie/bestuursbesluiten. 1988
  - NRMW. TRI - AS., Interin Management Secretariaat NRM Periode 1 april tot 1 september 1981.; 124A
  - NRMW - Verenigingsregister Kamer van Koophandel., 124A
    Verwijzing; NRMW- Werkprogramma/ Werkplan zie bij Werkplan
    - correspondentie m.b.t. inschrijving in verenigingsregister K.V.K. 1980/1988
  - Omroep (NOS)., Aanwijzing Vertegenwoordigers Door Daartoe Aangewezen Maatsch. En Culturele Organisaties.; 125
    - bestuursbesluiten. 1969/1974
    - correspondentie. 1965/1978
    - correspondentie. 1979/1982
    - overleg tussen de maatsch. en culturele organisaties.
    - correspondentie. 1965/1983
    - correspondentie. sept. 1983/1986
  - Omroep (NOS)., Aanwijzing Vertegenwoordigers in de Reclameraad.; 125
    - correspondentie. 1979/1982
  - Ondernemingsraad NRMW., 126
    - bestuursbesluiten. 1972/1983
    - bestuursbesluiten. 1984/1987
    - Correspondentie o.a. met betr. tot adviezen. 1978/1981
    - correspondentie o.a. met betr. tot adviezen. 1982/1984
    - correspondentie o.a. met betr. tot adviezen. 1985/1988
    - Geschillencommissie, correspondentie. 1977/1979
  - O.R., 127
    - Instelling, Reglement, Functioneren.
    - correspondentie. 1972/1974
    - correspondentie. 1975/1988
    - Overlegvergaderingen. 1980/1988
    - Personeelsvergaderingen. 1976/1988
    - Reglement, vaststelling, door de bedrijfscommissie correspondentie. 1980/1985
  - O.R., 128
    - samenstelling, Verkiezingen correspondentie. 1977/1987
    - vergaderingen OR. 1977/1978
    - vergaderingen OR. 1979/1982
  - Ondernemingsraden, Subcommissie - (NRMW)., 128
    - agenda's/notulen vergaderingen. 1971/1973
    - correspondentie o.a. betr. uitgave brochures "mededelingen ondernemings-raden. 1971/1979
    - bestuursbesluiten. 1971/1977
  - Ondernemingsraden., Onderzoek Naar Functioneren Ondernemingsraad in 6 Instellingen Voor Gezinsverzorging.; 128
    - correspondentie w.o. publikatie "Democratisering, ondernemingsraden Gezinsverzorging. 1976/1977
  - Onderzoek Armoede en Bestaansonzekerheid., 128
    - Project "onderzoeksprogramma 'armoede en bestaans onzekerheid in Nederland, de desbetreffende dossiers zijn opgenomen in het archief NRMW van na 1 januari 1989. 1988/1994
  - Onderzoek Functioneren Landelijke Organisaties., 129
    - deel 1: Algemene correspondentie w.o. adviesaanvraag minister CRM dd 1-10-75. 1975/1980
    - deel 2a: Bestuursbesluiten. 1974/1978
    - deel 2b: Bestuursbesluiten. 1979
    - deel 2c: Bestuursbesluiten. 1980
    - deel 3: Begroting/Financiën/declaraties. 1977/1980
  - Onderzoek Functioneren Landelijke Organisaties., 130
    - deel 4a: Contract, algemene correspondentie. 1978/79
    - deel 4b: Contract met Bosboom & Hegener BV. correspondentie. 1977/1979
    - deel 4c: Contract met I.T.S. correspondentie. 1978/7 ?
    - deel 4d: Contracten met prof. dr J.J.J. van Dijk, drs F. van Harten en prof. dr A.H. Hulshof correspondentie. 1978
    - deel 5: Samenstelling Onderzoeksgroep.
    - deel 6: Subsidie-aanvraag bij K.J.F. correspondentie. 1976/1981
    - deel 7: Onderzoek NRMW door Bosboom & Hegener correspondentie. 1979
    - deel 8: Interimrapport "Een handvol kiezels" correspondentie. 1979/1980
  - Onderzoek Functioneren Landelijke Organisaties., 131
    zie voor conferentie over rapport Kiezels of Tegels 30/ 31 oktober 1980 bij conferenties NRMW.
    - deel 9: Eindrapport "Kiezels of Tegels" Aanbieding aan raad en verdere verspreiding. correspondentie. 1980
    - deel 10: Kommentaren-standpunten reacties op het rapport Kiezels of Tegels correspondentie. 1980/1981
  - Onderzoek Functioneren Landelijke Organisaties., 131
    - Deel 11: Vergaderingen onderzoeksgroep agenda's/verslagen. 1977/1980
    - deel 12: Vergaderingen projectleiding, notulen. 1978/1979
    - deel 13: Vergaderingen Presidium. notulen. 1979/1980
    - deel 14: Werkplan onderzoeksgroep, selectie-criteria.
    - map copiën van uitgaande brieven van de onderzoeksgroep. 1979/1980
  - Onderzoek Functioneren Landelijke Organisaties., 132
    Rapporten Bosboom & Hegener betr. organisaties betroken bij het onderzoek.
    - SYNOPSIS - een beeld van het functioneren van landelijke welzijnsorganisaties.
    - NRMW - National Raad Maatsch. Welzijn.
    - C.R.G. - Centrale Raad voor Gezinsverzorging.
    - Commissariaat voor Maatsch. en Cult. werk HN Kerk.
    - FIOM - Nederl. Ver. van organisaties voor hulpverlening bij zwangerschap en alleenstaand ouderschap.
    - F.T.H. - Federatie van Telefonische Hulpdiensten.
    - F.Z.A. - Federatie instellingen v. Alcohol en Drugs.
    - GAMMA - Landelijke organisatie v. Soc. Cult. Werk.
    - JOINT - Landelijke organisatie v. Maatsch. Dienstverl.
    - K.L.C.M.O. - Kath. Landel. Centrum Maatsch. Ontwikkeling.
    - MAIC - Landel. Ver. Advies- en Informatiecentra.
    - N.F.B. - Nederl. Federatie voor Bejaardenbeleid.
    - N.F.J.J. - Nederl. Federatie Jeugd- en Jongerenwerk.
    - Nationale Kruisvereniging.
    - N.O.Z. - Nat. Orgaan Zwakzinnigenzorg.
    - N.V.R. - Nederl. Ver. voor Revalidatie.
    - Stichting de Ombudsman.
    - SLSMDGG - Stg Landel. Samenwerkingsorgaan Maatsch. Dienstverlening Geestel. Gehandicapten.
    - WIJN - Werkverband Integratie Jeugdwelzijn Nederl.
    - W.K.N. - Werkgemeenschap Kindercentra Nederland.
  - Onderzoek Functioneren Landelijke Organisaties., 133
    - Rapporten I.T.S.
    - I. - Toekomsteige levenssituatie en toekomstige welzijnsbehoeften. werk-stukken ter voorbereiding OFLO-conferentie 11/12 mei 1979 + verslag van deze conferentie.
    - II. - Het huidige aanbod van uitvoerende welzijnsorganisaties., een literatuurstudie. sept. 1979
    - III. - Decentralisatie en de verhouding overheid/particulier initiatief. september 1979
    - IV. - De toekomst van het welzijnswerk. Gesprekken met sleutelfiguren. februari 1980
    - prof. dr. J.J.J. van Dijk Schets van ontwikkelingen op lange termijn rond arbeid en primaire leefvormen. januari 1980
    - Rapporten OFLO.
    - Een handvol kiezels - voorlopige gedachten en konklusies. (interimrapport). januari 1980
    - Kiezels of Tegels - Kiezen of delen in welzijnsland eindrapport. juli 1980
    - Gebundelde kommentaren - standpunten m.b.t. rapport Kiezels of Tegels.
    - Verslag conferentie Kiezels of Tegels. 30/31 oktober 1980
  - Onderzoek/Herstructurering Landelijke Organisaties., 134
    - bestuursbesluiten. aug. 1980/februari 1981
    - bestuursbesluiten. maart/augustus 1981
    - bestuursbesluiten. september/december 1981
    - bestuursbesluiten. 1982
  - Onderzoek., 135
    - bestuursbesluiten. 1983/1984
    - bestuursbesluiten. 1985/1988
  - Onderzoek/Herstructurering Landelijke Organisaties., 135
    - Algemene correspondentie inzake herstructurering landel. orga landelijke organisaties na het verschijnen van het rapport Kiezels of Tegels. 1981/1983
  - Commissie Herstructurering Landelijke Organisaties., 135
    - algemene correspondentie. 1981/1985
  - Commissie Herstructurering Landelijke Organisaties., 136
    - Rapport Voorlopige Positiebepaling reacties/commentaren. 1982/1983
    - rapport Positiebepaling/Standpunt Kabinet, reacties/commentaren, reacties/commentaren. 1983, 1984
  - Commissie Herstructurering Landelijke Organisaties., 136
    - rapport "Nadere Positiebepaling van CHLO.
    - correspondentie. januari/augustus 1985
    - correspondentie. september/december 1985
  - Stuurgroep Herstructurering Landelijke Organisaties., 137
    - Instelling, installatie stuurgroep, beeindiging werkzaamheden. correspondentie. 1986/1988
    - algemene correspondentie w.o. reactie NRMW aan Tweede Kamer. 1986/1988
    - correspondentie w.o. rapporten en adviezen van de stuurgroep HLO "Een acceptabel Aanbod", en rapport "Verdelen en Beheersen". 1987
    - Onderzoek m.b.t. op te richten landel. centrum voor Beroeps en opleidings-vraagstukken. 1987/1988
    - Commissie voor Informatie en Documentatie, agenda's/notulen/correspondentie en eindrapport. 1986/1988
    - Herstructurering organisatie op het terrein van de Maatschappelijke Ontwikkeling, correspondentie/bestuursbesluiten. 1986/1987
    - Opzet en inrichting van een "Werkontwikkelingsmaatschappij voor Zorg en Welzijn. (W.O.M.) correspondentie. 1987/1988
  - Herstructurering Landelijke Organisaties., 135
    Bij vaste commissie Cultuur en Welzijn (2e Kamer) binnengekomen reacties op het regeringsstandpunt H.L.O. 1985
  - Onderzoek/Herstructurering Landel. Organisaties., 138
    - Taakgroep Ontwikkeling (NRMW).
    - agenda's/notulen vergaderingen. 1981/1982
    - NR-stukken inzake herstructurering van of t.b.v. de taakgroep, 1 t/m 900 - 1981, 900 t/m 1600 - 1981, NR. stukken 1982.
  - Gesprekken met Lid-Organisaties over de Herstructurering van de Vereniging NRMW., 138
    - correspondentie. 1981
  - Gesprekken Over Veranderingen in de Organisaties van het Welzijnswerk, sectoren arbeid, sociaal en woningbeleid., 138
    - correspondentie/verslagen. 1982
  - WIS - Welzijnsvoorzieningen in Samenhang, voorheen groep "10 over Groen"., 139
    - algemene correspondentie. 1981/1983
    - vergaderstukken besturenberaad. 1981/1983
    - ontwikkelingsplan WIS, correspondentie. 1981/1982
    - verslagen bijeenkomsten regiegroep WIS. 1981/1983
  - Onderzoek, Curatorium Maatschappelijk Werkonderzoek., 140
    - correspondentie/bestuursbesluiten. 1962/1966
  - Onmaatschappelijkheidsbestrijding. Commissie- (NRMW)., 140
    - correspondentie/bestuursbesluiten. 1954/1960
  - Ontwikkelingsprojecten. Stuurgroep- (WVC)., 140
    - bestuursbesluiten. 1977/1983
    - samenstelling/vertegenwoordiging correspondentie. 1977/1982
    - agenda's/notulen vergaderingen. 1978/1980
    - agenda's/notulen vergaderingen. 1981/1988
  - Ontwikkelingsproject WAO/AAW., 141
    - bestuursbesluiten. 1979/1981
    - correspondentie. 1979/1984
    - correspondentie. 1985/1988
  - Ontwikkelingsproject WAO/AAW., 142
    - vergaderstukken werkgroep WAO/AAW. 1979/1982
    - vergaderstukken landel. begeleidingscommissie. 1982/1983, 1984, 1985
  - Opbouworganen, Directeurenkontakt Provinciale Opbouworganen., 143
    - agenda's/notulen vergaderingen. 1977/1978
    - agenda's/notulen vergaderingen. 1979/1980
    - agenda's/notulen vergaderingen. 1981/1982
    - agenda's/notulen vergaderingen. 1983/1984
    - agenda's/notulen vergaderingen. 1985/1986
    - agenda's/notulen vergaderingen. 1987/1988
  - Opbouwwerk. Platform., 144
    - Oprichting van een Landelijk Platform opbouwwerk Serviceverlening Door NRMW.
    - bestuursbesluiten. 1979/1979/1985
    - correspondentie. 1979/1983 ?
    - bijeenkomsten voorbereidingsgroep. 1979/1981
    - Werkgeversfunctie NRMW - Personeel platform financiele afrekening. correspondentie. 198?/1988
  - Opbouwwerk., Profilering van het Opbouwwerk. Werkgroep van de Sectie so NRMW.; 144
    - correspondentie/bestuursbesluiten. 1982/1984
  - Opbouwwerk., Sectie Bijzonder Opbouwwerk in het Kader van de NRMW.; 144
    - correspondentie/bestuursbesluiten. 1965/1966
  - Opbouwwerk., Terminologir van het Maatschappelijk Opbouwwerk Werkgroep NRMW.; 144
    - correspondentie. 1968/1969
  - Opbouwwerk en Vormingswerk., 145
    Discussienota Uitgebracht Door Werkgroep van de Sectie S.O. NRMW april 1976
    Onderzoek Naar de Samenwerking tussen het opbouwwerk en het Vormingswerk Door het NIMO.
    - bestuursbesluiten. 1972/1978
    - correspondentie. 1974/1980
  - Samenwerking Opbouwwerk/Vormingswerk. Tijdelijke Werkgroep mbt Evaluatie van het Rapport NIMO., 145
    - correspondentie. 1980/1981
  - Opbouwwerk en Welzijnsplanning., Werkgroep NRMW/Publikatie Opbouwwerk en Gemeentelijke Welzijnsbeleid.; 145
    - bestuursbesluiten. 1979/1982
    - correspondentie. 1978/1980
  - Openbaarheid van Vergaderingen., 145
    - correspondentie/bestuursbesluiten. 1969/1986
- Opleidingen/Onderwijs.
  - Onderwijsbestel., Discussienota "Contouren van een Toekomstig Onderwijsbestel".; Juli 1975; 146
    - commentaar NRMW op contourennota en nota Hoger Onderwijs in de toekomst.
    - correspondentie. 1975/1976
    - vergaderstukken werkgroep ter voorbereiding van het commentaar. 1975/1976
  - Hoger Beroepsonderwijs, Herstructurering., 146
    - bestuursbesluiten. 1984/1985
    - enquête Voortgezette Opleidingen (onderzoek naar de waardering van de VO in het werkveld). 1985
    - reactie NEMW over de positie van de Voortgezette Opleidingen Soc. Pedagogisch Onderwijs.
    - notitie Hogere Sociaal Agogische Scholing bijdrage aan de discussie rond de ontwikkeling van het HBO.
  - Orienterend Onderzoek Relatie Werkveld/Opleidingen., 147
    - vergaderstukken. 1986/1987
    - correspondentie + eindrapport. 1986/1987
  - Post-Academisch Onderwijs Sociale Wetenschappen., 147
    - bestuursbesluiten. 1979/1980
    - correspondentie. 1973/1977
    - correspondentie. 1978/1982
    - correspondentie. 1983/1984
    - correspondentie. 1985/1988
  - Opleidingscommissie Maatschappelijk Werk (NRMW)., 148
    - bestuursbesluiten. 1950/1956
    - rapporten van de commissie. 1953/1957
    - publikaties nrs 15, 16, 17. Taak en Opleiding van de maatschappelijk werker.
    - vergaderstukken. 1951/1953
    - vergaderstukken. 1954/1956
  - Kerncommissie Opleidingsvraagstukken (NRMW)., 148
    - bestuursbesluiten. 1956/1960
    - correspondentie, w.o. publikatie nr. 23 "een indeling der Soc. Pedag. Opleidingen". 1958/1961
    - Advies "Third Intern. Survey on training for Social Work van de Ver. Naties correspondentie. 1959/1960
    - standpunt kerncommissie t.a.v. de urgentie-opleidingen maatsch. werkers.
    - vergaderstukken. 1958/1960
  - NRMW/NVMW., 120
    - Ontstaan, ontwikkeling, doel en werkwijze NVMW - notities. 1952/1967
  - NRMW., Reorganisatie Nederl. Vereniging voor Maatsch. Werk tot Nationale Raad voor Maatschappelijk Welzijn.; 120
    - correspondentie. 1953/april 1956
    - correspondentie mei. 1956/1957
    - zie ook Structuuronderzoek/Structuur-Analyse van het maatschappelijk werk in Nederland, waaronder reorganisatievoorstel NVMW. 1955/1956
    - overzicht taken staffunktionarissen. 1963/1964
  - NRMW., Ontwikkeling in rol, positie en funktie.; 120
    - kritiek MAIC op funktioneren NRMW. 1976/1977
  - NRMW., Vaststelling Werkplan - Werkschema Zie Werkplan.; 120
  - NRMW., Reorganisatie/Structuurwijziging m.b.t. Landelijk Contact Maatsch. Opbouwwerk.; 121
    - behandeling in bestuursraad. 1963/1964
    - correspondentie. dec. 1961/jan. 1967
    - bestuursbesluiten. 1963/1964
    - bestuursbesluiten. 1965/1967
  - Opleidingen (vervolg)., Commissie Opleidingsvraagstukken NRMW.; 1960/1966; 149
    - bestuursbesluiten. 1960/1966
    - correspondentie. 1961/1967
    - vergaderstukken. 1961/1963
  - Commissie Overleg Opleidingen Praktijk (NRMW)., 1966/1968; 149
    - correspondentie/bestuursbesluiten. 1966/1969
    - vergaderstukken. 1966/1968
  - Commissie Methoden, Technieken en Opleidingen (NRMW)., 1968/1976; 150
    - algemene correspondentie. 1968/1974
    - bestuursbesluiten. 1967/1976
    - samenstelling commissie, correspondentie. 1967/1976
    - vergaderstukken. 1968
    - vergaderstukken. 1969
  - Commissie Methoden, Technieken en Opleidingen (NRMW). (Vervolg 1), 1968/1976; 151
    - vergaderstukken. 1970
    - vergaderstukken. 1971
    - vergaderstukken. 1972